臺灣彰化地方法院民事裁定
111年度消債更字第87號
聲  請  人  
即  債務人  黃瓊緯  
上列聲請人因消費者債務清理事件聲請更生                  
    主  文
債務人甲○○自中華民國111年10月7日下午4時起開始更生程序。
命司法事務官進行本件更生程序。
    理  由
一、聲請意旨略以：聲請人現經營網路拍賣，並扶養2名未成年
    子女，每月收入扣除支出後，所剩餘額仍不足以清償高額債
    務，因有不能清償債務之虞，聲請更生前與最大債權銀行華
    南銀行於民國110年8月17日踐行法院前置調解（本院110年
    度司消債調字第107號，下稱前置調解事件）不成立，復未
    經法院裁定開始清算程序或宣告破產，爰依法聲請更生等語
    。
二、按債務人不能清償債務或有不能清償之虞者，得依本條例所
    定更生或清算程序，清理其債務。債務人對於金融機構負債
    務者，在聲請更生或清算前，應向最大債權金融機構請求協
    商債務清償方案，或向其住、居所地之法院或鄉、鎮、市、
    區調解委員會聲請債務清理之調解。消費者債務清理條例（
    下稱消債條例）第3條、第151條第1項定有明文。次按本條
    例所稱消費者，指5年內未從事營業活動或從事小規模營業
    活動之自然人。前項小規模營業指營業額平均每月新臺幣（
    下同）20萬元以下者。本條例第2條第1項所稱之營業活動，
    係指反覆從事銷售貨物、提供勞務或其他相類行為，以獲取
    代價之社會活動。本條例第2條第1項所定之5年期間，自聲
    請更生或清算前1日回溯5年計算之；第2項所定之營業額，
    以5年內之營業總額除以實際營業月數計算之。消債條例第2
    條第1項、第2項及消債條例施行細則第3條第1項、第4條定
    有明文。再按法院開始清算程序之裁定，應載明其年、月、
    日、時，並即時發生效力。法院裁定開始更生或清算程序後
    ，得命司法事務官進行更生或清算程序。消債條例第83條第
    1項、第16條第1項前段定有明文。
三、經查：
（一）聲請人自110年9月起經營網路拍賣，以其帳戶收受貨款，
      自聲請更生前1日回溯5年期間營業額平均每月未逾200,00
      0元，有國泰世華銀行、中國信託銀行帳戶存摺影本在卷
      可稽，堪認聲請人屬消債條例第2條第1項所稱消費者，得
      聲請更生。又聲請人於聲請本件更生前與最大債權銀行華
      南銀行踐行法院前置調解，惟調解不成立等情，業經本院
      調取前置調解卷核閱屬實。
（二）聲請人無擔保債務總額合計3,061,479元。聲請人有存款3
      ,190元，名下有機車1臺、三商美邦人壽保險股份有限公
      司保單2筆，保單價值準備金共10,202元。此外，查無其
      他財產可供清償債務。又聲請人平均每月收入約25,190元
      ，每月必要生活費依消債條例第64條之2第1項規定以17,0
      76元計之。聲請人未成年子女現年5歲、3歲，均有受扶養
      必要，應由聲請人與其配偶共同負擔扶養費，以17,076元
      計算未成年子女每月必要生活費用，聲請人每月應負擔未
      成年子女扶養費各8,538元（計算式：17,076元/2人=8,53
      8元），聲請人主張須負擔未成年子女扶養費各3,000元，
      尚屬相當。準此，聲請人無擔保債務總額3,061,479元，
      扣除其存款3,190元、保單價值準備金10,202元後，餘額
      為3,048,087元。聲請人每月平均所得25,190元，扣除個
      人必要生活費17,076元及子女扶養費6,000元（計算式：3
      ,000元×2人=6,000元）後，僅有餘額2,114元可供清償債
      務（計算式：25,190元-17,076元-6,000元=2,114元）。
      聲請人如以該餘額清償債務3,048,087元，須逾120年始得
      全部清償（計算式：3,048,087元/2,114元≒1442月，約12
      0年），加計利息及違約金後其還款年限更長，酌以聲請
      人其他財產價值不高，所能清償債務有限，且尚須扶養2
      名未成年子女。是聲請人有更生必要，堪予認定。
四、此外，本件查無消債條例第6條第3項、第8條或第46條各款
    應駁回更生聲請之事由存在，則本件聲請為有理由，應予准
    許。爰依消債條例第11條第1項、第45條第1項、第16條第1
    項，裁定如主文。
中　　華　　民　　國　　111 　年　　10　　月　　7 　　日
                  民事第一庭    法　官　歐家佑
以上正本係照原本作成。
不得抗告。
中　　華　　民　　國　　111 　年　　10　　月　　11　　日
                                書記官  黃明慧